最  高  行  政  法  院  裁  定
111年度聲字第234號
聲  請  人  姜孟君                                      

上列聲請人因與相對人臺北市政府捷運工程局間再審事件（本院
111年度聲再字第401號），聲請訴訟救助，本院裁定如下：
　　主  文
聲請駁回。
聲請訴訟費用由聲請人負擔。
　　理  由
一、按「當事人無資力支出訴訟費用者，行政法院應依聲請，以
    裁定准予訴訟救助。但顯無勝訴之望者，不在此限。」「經
    分會准許法律扶助之無資力者，其於訴訟或非訟程序中，向
    法院聲請訴訟救助時，除顯無理由者外，應准予訴訟救助，
    不受民事訴訟法第108條規定之限制。」行政訴訟法第101條
    及法律扶助法第63條固分別定有明文。惟此項無資力支出訴
    訟費用的事由，依行政訴訟法第102條第2項、第3項及第176
    條準用民事訴訟法第284條規定，聲請人應提出可使行政法
    院信其主張為真實且能即時調查的證據以釋明之，或由受訴
    行政法院管轄區域內有資力的人提出保證書代之。而所謂無
    資力，則係指窘於生活，且缺乏經濟上的信用而言。
二、本件聲請意旨略以：聲請人確實具有「中低收入戶」證明，
    為無資力者；又本件欠款之訴，「物證」齊全，非相對人所
    能否認，聲請人必有勝訴之望，為此依行政訴訟法第102條
    第1項規定，請求裁定准予訴訟救助云云，並提出臺北市○○
    區公所111年度中低收入老人生活津貼資格審查結果通知書
    影本為證。經核聲請人固提出由案外人姜榮昇列名為申請人
    之上開資格審查結果通知書，其上顯示聲請人為全戶列計人
    口之一，惟僅得認有合於臺北市低收入戶生活扶助及低收入
    戶、中低收入戶調查及審核作業規定，而獲生活扶助的情事
    ，尚不足以釋明其無資力支出本件聲請再審裁判費新臺幣1,
    000元。聲請人對前揭裁判費之支出，其個人究有何窘於生
    活且缺乏經濟上信用之情事，復未提出其他能即時調查之證
    據，予以釋明，亦未提出保證書以代之。復經本院向財團法
    人法律扶助基金會函詢聲請人曾否經該基金會審認符合無資
    力的要件，而准予法律扶助，經該基金會以民國111年8月24
    日法扶總字第1110001796號函復略以：該會未就本院函查之
    案件准予扶助，無法提供相關證明文件等情，有該函附卷可
    稽。依照前揭規定及說明，本件聲請人訴訟救助之聲請，無
    從准許，應予駁回。
三、據上論結，本件聲請為無理由。依行政訴訟法第104條、民
    事訴訟法第95條、第78條，裁定如主文。
中　　華　　民　　國　　111 　年　　9 　　月　　29　　日
                    最高行政法院第一庭
                        審判長法官  吳　東　都
                              法官　許　瑞　助
                              法官　侯　志　融
　　　　　　　　　　　　　　　法官  鍾  啟  煒
                              法官　王　俊　雄
　　　　　　　　　　　　　　　
以  上  正  本  證  明  與  原  本  無  異
中　　華　　民　　國　　111 　年　　9 　　月　　29　　日
　　　　　　　　　　　　　　　書記官　張  玉  純